【裁判字號】    97,聲,377
【裁判日期】    970221
【裁判案由】    返還提存物
【裁判全文】
臺灣臺北地方法院民事裁定               97年度聲字第377號
聲  請  人  兆豐國際商業銀行股份有限公司
法定代理人  丙○○
相  對  人  榮久營造股份有限公司
兼  上一人
法定代理人  乙○○
相  對  人  昱成聯合科技股份有限公司
法定代理人  甲○○
上列聲請人聲請返還提存物事件，本院裁定如下：
    主  文
台灣高雄地方法院95年度存字第1849號事件聲請人所提存之擔保
物面額新臺幣12,900,000元之中央政府建設公債89年度甲類第6
期債票，准予返還。
    理  由
一、按訴訟終結後，供擔保人證明已定20日以上之期間，催告受
    擔保利益人行使權利而未行使，或法院依供擔保人之聲請，
    通知受擔保利益人於一定期間內行使權利並向法院為行使權
    利之證明而未證明者，法院應依供擔保人之聲請，以裁定命
    返還其提存物，民事訴訟法第104第1項第3款定有明文。前
    開規定，於其他依法令供訴訟上之擔保者準用之，並為同法
    第106條所規定。又所謂訴訟終結，不問有無本案訴訟，在
    假扣押所供擔保之情形，因該擔保係為保障受擔保利益人因
    不當假扣押執行所受損害而設，倘供擔保人未聲請假扣押之
    執行，或執行法院已依假扣押裁定實施假扣押之執行，嗣供
    擔保人已撤回該假扣押之執行，或執行法院撤銷該假扣押之
    執行，此時受擔保利益人所受損害已處於可確定之狀態，而
    供擔保人已定20日以上之期間或聲請法院催告受擔保利益人
    行使權利而不行使者，雖未撤銷假扣押裁定，仍得請求返還
    擔保物。
二、本件聲請意旨略以：聲請人與相對人間請求假扣押事件，前
    經本院95年度裁全字第1568號民事假扣押裁定，曾提供面額
    新臺幣12,900,000元之中央政府建設公債89年度甲類第6期
    債票為擔保，並以台灣高雄地方法院95年度存字第1849號事
    件提存在案。嗣聲請人對假扣押事件已無繼續扣押之必要，
    爰依民事訴訟法第104條第1項弟3款規定通知受擔保利益人
    於一定期間內行使權利，並遵本院96年8月29日登報公示送
    達通知相對人，惟相對人以逾期未行使權利，爰聲請返還提
    存物等語。
三、經查，聲請人主張之事實，業據其提出本院95年度裁全字第
    1568號假扣押裁定、台灣高雄地方法院95年度存字第1849號
    提存書、本院行使權利事件公示送達公告等件為證，並經本
    院依職權調閱本院96年度聲字第2848號民事裁定、本院95年
    度裁全字第1568號假扣押裁定、台灣高雄地方法院95年度存
    字第1849號提存書卷宗核閱無訛，從而，聲請人聲請返還擔
    保物，尚無不合，應予准許。
四、依民事訴訟法第104條第1項第3款、第106條，裁定如主文。
中    華    民    國    97    年    2     月    21    日
                  民事第五庭    法  官  林妙黛
以上正本係照原本作成。
如對本裁定抗告須於裁定送達後10日內向本院提出抗告狀，並繳
納抗告費新臺幣1,000元。
中    華    民    國    97    年    2     月    21    日
                                書記官  黃媚鵑


司法院資訊處製作；財團法人民間司法改革基金會備份。
